【裁判字號】    98,抗,30
【裁判日期】    980311
【裁判案由】    本票裁定強制執行
【裁判全文】
臺灣臺南地方法院民事裁定                98年度抗字第30號
抗  告  人  丙○○
            甲○○○
相  對  人  乙○○
上列當事人間本票裁定強制執行事件，抗告人對於民國97年12月
24日本院97年度司票字4805號裁定提起抗告，本院裁定如下：
      主      文
抗告駁回。
抗告程序費用新臺幣壹仟元由抗告人連帶負擔。
      理      由
一、相對人在原審主張：相對人執有抗告人共同簽發如附表所示
    之本票1紙，並免除作成拒絕證書，詎經相對人屆期向抗告
    人提示，竟未獲付款，爰依法聲請本票強制執行等語，經原
    審為准許本票強制執行之裁定。
二、抗告意旨以：抗告人係透過相對人之弟周宗保向相對人借款
    ，抗告人於民國95年8月10日開立如附表所示之本票1張交予
    相對人收執，約定由抗告人按月給付相對人新臺幣（下同）
    45,000元，由抗告人於95年8月9日按月開立發票日分別自95
    年9月10日起至96年7月10日止之支票12張交由相對人收執，
    由相對人按月屆期提示付款，嗣於96年8月8日抗告人再按月
    開立發票日分別自96年8月10日起至97年11月10日止之支票
    12張交由相對人收執，由相對人按月屆期提示付款。惟因2
    年後相對人調降利息，雙方乃另行協議由抗告人每月給付相
    對人30,000元，抗告人則另按月開立發票日自98年1月28日
    起至98年6月28日止之支票6張交由相對人收執，由相對人按
    月屆期提示付款。是以，抗告人自借款之始從未遲延給付，
    相對人仍以如附表所示之本票聲請裁定准予強制執行，顯無
    理由，爰依法提起抗告，求為廢棄原裁定等語。
三、按執票人向本票發票人行使追索權時，得聲請法院裁定後強
    制執行，票據法第123條定有明文。又本票執票人依上開法
    條之規定，聲請法院裁定及抗告法院之裁定，僅依非訟事件
    程序，審查強制執行許可與否，並無確定實體上法律關係存
    否之效力，如發票人就票據債務之存否有爭執，或主張有消
    滅或妨礙債權人請求之事由存在時，應由發票人提起民事訴
    訟，以資解決（最高法院56年台抗字第714號、57年台抗字
    第76號判例意旨參照）。是以本票准許強制執行之裁定，屬
    非訟事件裁定，為裁定之法院僅就系爭本票為形式上之審查
    ，無從審酌實體法律關係，且抗告法院就本票裁定強制執行
    事件，亦應為形式審查，尚不得審酌關於實體事項之事由。
四、經查：本票執票人依票據法第123條規定，聲請法院為本票
    強制執行裁定，法院僅依非訟事件程序，就本票形式上之要
    件是否具備，以審查強制執行許可與否而已，並無確定實體
    上法律關係存否之效力，抗告人並不否認如附表所示之本票
    為其所共同簽發，且經本院依形式上審核如附表所示之本票
    ，並無不應准許本票強制執行之情形，至抗告人主張其借款
    至今從未遲延給付各期應還款金額，相對人不應以聲請本票
    強制執行等情，是依抗告人之主張，屬實體法上之爭執，揆
    諸上開最高法院裁判意旨，應由抗告人另行提起民事訴訟，
    以資解決，非本件非訟程序所得加以審究，原裁定為許可強
    制執行之裁定，尚無不合，抗告人提起本件抗告，尚屬無據
    ，應予駁回。
五、又依法應由關係人負擔費用者，法院裁定命關係人負擔時，
    應一併確定其數額；前項費用之負擔有相對人者，準用民事
    訴訟法有關訴訟費用之規定；非訟事件法第24條第1項及同
    法第21條第2項分別定有明文。本件抗告既經駁回，依上開
    法條規定，本院應確定非訟事件費用額。本件抗告費用額確
    定為1,000元，應由抗告人連帶負擔。
六、據上論結，本件抗告為無理由，依非訟事件法第46條、第21
    條第2項、第23條、第24條第1項，民事訴訟法第495條之1第
    1項、第449條第1項、第85條第2項，裁定如主文。
中    華    民    國    98    年    3     月    11    日
                  民事第二庭  法  官     張桂美
以上正本證明與原本無異。
如不服本裁定，僅得於收受本裁定正本送達後10日內，以適用法
規顯有錯誤為理由，向本院提出再抗告狀（須附繕本一份及繳納
再抗告裁判費新台幣1,000元），經本院許可後始可再抗告。
中    華    民    國    98    年    3     月    11    日
                              書記官     謝安青
┌────────────────────────────────┐
│附表：                                                          │
├──┬──────┬──────┬───┬──────┬────┤
│編號│ 發  票  日 │票 面 金 額 │到期日│ 利息起算日 │票據號碼│
│    │            │（新臺幣）  │      │            │        │
├──┼──────┼──────┼───┼──────┼────┤
│ 01 │95年8月10日 │3,000,000元 │未  載│95年8月10日 │285276  │
└──┴──────┴──────┴───┴──────┴────┘


司法院資訊處製作；財團法人民間司法改革基金會備份。
